【裁判字號】    89,訴,3056
【裁判日期】    900227
【裁判案由】    搶奪
【裁判全文】
臺灣臺中地方法院刑事判決                        八十九年度訴字第三０五六號
    公  訴  人  臺灣臺中地方法院檢察署檢察官
    被      告  辰○○
右列被告因搶奪案件，經檢察官提起公訴（八十九年度偵字第一八０五六號），及同
署檢察官移送併辦（八十九年度偵字第一七三三七號、九十年度偵字第四三四號），
本院判決如左：
    主  文
辰○○連續意圖為自己不法之所有，而搶奪他人之動產，累犯，處有期徒刑伍年。
    事  實
一、辰○○曾於民國八十六年八月二十五日，因竊盜案件經法院判處有期徒刑十月確
    定，並於八十七年四月一日執行完畢。猶不知悔改，復意圖為自己不法之所有，
    並基於概括犯意，為下列搶奪及竊盜犯行：
(一)八十九年四月十三日十九時許，在臺中市○○區○○路與何厝街口，趁戊○○不
    及防備之際，騎機車自戊○○左後側，徒手搶奪戊○○之皮包一只（內有長皮夾
    一個、電話筆記本一本、零錢包一個、彰化銀行提款卡一張、大潤發大賣場會員
    卡一張、現金新臺幣《下同》七百元），得手後騎機迅速離去，將皮包內現金花
    用耗盡，並留下大潤發大賣場會員卡一張（警員查獲後，業經戊○○領回），其
    餘物品均丟棄。
(二)八十九年八月十八日十九時許，在臺中市西屯區○○○街二四號，趁甲○○不及
    防備之際，騎機車自甲○○左後側，徒手搶奪甲○○之皮包一只（內有NOKIA廠
    牌000000000000000序號之行動電話一支，現金六千元及化妝品等物），得手後
    騎機車迅速離去，將皮包內現金花用耗盡，化妝品等物丟棄路旁，該支行動電話
    則轉賣與不知情之林淑娟，林淑娟再轉賣與不知情之張炳照，由張炳照申請台灣
    大哥大0000000000門號供其不知情之女兒張詠珊使用（警員查獲後，
    該行動電話業經甲○○領回）。
(三)八十九年八月二日十四時三十分許，在臺中市○○路與漢口路口附近巷道，趁乙○○不及防備之際，騎機車自乙○○後方徒手搶奪其女用皮包一只（內有現金六
    千元、ＳＯＧＯ百貨禮券一千五百元、NOKIA廠牌8210型序號000000000000000號
    行動電話一支、鎖匙等物品），得手後騎機車迅速離去。該搶奪之現金花用耗盡
    ，行動電話留作己用（警員查獲後，業經乙○○領回），其餘物品均丟棄。
(四)八十九年九月二十四日十八時許，在臺中市○○路與北興街口，徒手竊取陳招所
    有而由其女兒壬○○使用之ＴＲＦ－五八二號機車（失竊當時價值約八千元，嗣
    在臺中市○○路○段二五號前尋獲，由壬○○領回）。
(五)八十九年九月二十四日十九時許，在臺中市○○區○○路八七巷口，騎前揭竊得
    之機車，趁丁○○不及防備之際，自丁○○身後徒手搶奪其皮包一只（內有現金
    五萬餘元、國民身分證、信用卡、及NOKIA廠牌8210型序號000000000000000號行
    動電話一支），得手後騎機車迅速離去。該搶奪之現金花用耗盡；行動電話以二
    千元價格賣給不知情之欒華勝，欒華勝再以五千三百元轉賣給不知情之黃嘉明（
    警員查獲後，業經丁○○領回）；其餘物品均丟棄。
(六)八十九年十月十七日十四時五十五分許，在臺中市○○路一號何厝國小前，趁子
    ○○不及防備之際，騎機車自子○○身後徒手搶奪其女用皮包一只（內有現金二
    千元, 中國信託提款卡、中華商銀提款卡、花旗銀行信用卡、國民身分證、健保
    卡等各一張，及MOTOROLA廠牌L2000型序號000000000000000號之行動電話一支）
    ，得手後騎機車迅速離去。該搶奪之現金花用耗盡，行動電話留作己用（警員查
    獲後，業經子○○領回），其餘物品均丟棄。
(七)八十九年十月十八日十六時許，在臺中市○區○○路一段一五二號前，趁癸○○
    不及防備之際，騎機車自癸○○身後徒手搶奪其女用皮包一只（內有現金約三千
    五百元，國民身分證、花旗銀行信用卡、台中十一信提款卡各一張，私章一枚，
    及MOTOROLA廠牌V3688型序號000000000000000號行動電話一支），得手後騎機車
    迅速離去。該搶奪之現金花用耗盡，行動電話留作己用（警員查獲後，業經癸○○領回），其餘物品均丟棄。
(八)八十九年六月二十一日十七時許，在臺中市○○街及何厝街口附近，趁卯○○不
    及防備之際，騎機車自卯○○後方徒手搶奪其皮包一只（內有現金一萬五千元、
    國民身分證、汽車駕駛執照、提款卡、信用卡、存摺一本等物），得手後騎機車
    迅速離去。該搶奪之現金花用耗盡，其餘物品均丟棄。
(九)八十九年七月十八日十三時許，在臺中市西屯區○○○○街七七巷三之一號前，
    趁庚○○不及防備之際，騎機車自庚○○右後方徒手搶奪其皮包一只（內有現金
    三萬二千元、行動電話二支、存摺四本、國民身分證一張、駕駛執照一張、金融
    卡三張、信用卡六張等物），得手後騎機車迅速離去。該搶奪之現金花用耗盡，
    其餘物品均丟棄。
(十)八十九年八月二十一日二時四十分許，在臺中市○○路○段二七巷三號前，趁丙○○○不及防備之際，騎機車自丙○○○右後方徒手搶奪其皮包一只（內有現金
    約五百元、機車行照、行動電話、本票等物），得手後騎機車迅速離去。該搶奪
    之現金花用耗盡，其餘物品均丟棄。
(十一)八十九年八月二十四日十三時十五分許，在臺中市○○○○街七十七巷內，趁
      辛○○不及防備之際，騎機車自辛○○右後方徒手搶奪其皮包一只（內有現金
      一千元、中國信託金融卡一張、行動電話一支等物），得手後騎機車迅速離去
      。該搶奪之現金花用耗盡，其餘物品均丟棄。
(十二)八十九年十月十八日十七時十分許，在臺中市西屯區○○○街三四號，趁古京
      平不及防備之際，騎機車自古京平左前方徒手搶奪其皮包一只（內有現金約一
      萬元、信用卡三張、國民身分證、行動電話等物），得手後騎機車迅速離去。
      該搶奪之現金花用耗盡，其餘物品均丟棄。
(十三)八十九年十月十六日十八時三十分許，在臺中市○○區○○街一六七號前，趁
      丑○○不及防備之際，騎機車自丑○○後方徒手搶奪其皮包一只（內有現金約
      四、五萬元、呼叫器一個、行動電話一支、信用卡二張、國民身分證一張、駕
      駛執照一張、行車執照一張、鑽石墜子一個等物），得手後騎機車迅速離去。
      該搶奪之現金花用耗盡，其餘物品均丟棄。
(十四)八十九年十月六日二十一時十分許，在臺中市○○區○○街六一巷三號前，趁
      己○○不及防備之際，騎機車自己○○後方徒手搶奪其皮包一只（內有現金三
      千元、信用卡二張、中友信用卡、國民身分證、汽機車駕駛執照等物），得手
      後騎機車迅速離去。該搶奪之現金花用耗盡，其餘物品均丟棄。
(十五)八十九年八月五日二十一時許，在臺中市○○區○○街六巷十號前，趁寅○○
      不及防備之際，騎機車自寅○○右後方徒手搶奪其皮包一只（內有現金六千元
      、信用卡、國民身分證、駕駛執照、行車執照、行動電話等物），得手後騎機
      車迅速離去。該搶奪之現金花用耗盡，其餘物品均丟棄。
(十六)八十九年十月十七日十九時五十五分許，在臺中市○○區○○路及四川路附近
      ，趁王儷鍾不及防備之際，騎機車自王儷鍾後方徒手搶奪其皮包一只（內有現
      金一萬七千元、信用卡、提款卡、國民身分證、行動電話等物），得手後騎機
      車迅速離去。該搶奪之現金花用耗盡，其餘物品均丟棄。
(十七)八十九年八、九月間某日，在臺中市某不詳地點，騎機車徒手搶奪不詳女子之
      女用手錶三只，得手後騎機車迅速離去（該女用手錶三只，因被害人不明，尚
      未發還）。
(十八)八十九年八、九月間某日，在臺中市某不詳地點，騎機車徒手搶奪不詳女子之
      玉鐲一只，得手後騎機車迅速離去（該玉鐲一只，因被害人不明，尚未發還）
      。
二、案經彰化縣警察局移送臺灣臺中地方法院檢察署檢察官偵查起訴，及同署檢察官
    移送併辦。
    理  由
一、訊據被告辰○○對右揭事實供承不諱，核與事實欄所示各被害人於警員詢問、檢
    察官偵查及本院審理時所指述之被害情節相符，並有被害人分別領回被搶奪之部
    分物品之認領收據七紙在卷足稽。本件事證明確，被告犯行堪以認定。
二、核被告所為事實欄一所示各犯行（編號四除外），係犯刑法第三百二十五條第一
    項之搶奪罪。所為事實欄一編號四所示犯行，係犯刑法第三百二十條第一項之竊
    盜罪。上開竊盜犯行與事實欄一編號五所示搶奪犯行間，有方法與目的之牽連關
    係，應從較重之搶奪罪論處。被告所為多次搶奪犯行，時間緊接，觸犯構成要件
    相同之罪，顯係基於概括犯意為之，應依連續犯之規定以一罪論，並加重其刑。
    又被告曾於八十六年八月二十五日，因竊盜案件經法院判處有期徒刑十月確定，
    於八十七年四月一日執行完畢，此有被告全國前案紀錄表在卷可按，其於受有期
    徒刑之執行完畢後，五年以內再犯有期徒刑以上之本罪，為累犯，應依法遞加重
    其刑。本院審酌被告年輕力壯，不知勤勉上進，有多次竊盜前科，素行不良，經
    法院判處有期徒刑並送監執行後，仍不知悔改，猶連續搶奪及竊盜他人財物達十
    八次之多，對被害人身心健康及社會治安均造成嚴重危害，惡性重大，然其犯後
    能坦承犯行，配合警方清查所犯案件，態度尚稱良好等一切情狀，量處如主文所
    示之刑。
三、移送併辦之事實欄一編號三至七部分（八十九年偵字第一七三三七號）、事實欄
    一編號八至十六部分（九十年偵字第四三四號）及事實欄一編十七、十八部分，
    與起訴經判決有罪之事實欄一編號一、二部分，有連續犯之裁判上一罪關係，已
    如前述，為起訴效力所及，本院應併予審理判決，附予敘明。
據上論斷，應依刑事訴訟法第二百九十九條第一項前段，刑法第五十六條、第三百二
十條第一項、第三百二十五條第一項、第五十五條、第四十七條，罰金罰鍰提高標準
條例第一條前段，判決如主文。
中      華      民      國    九十      年      二      月    二十七    日
                                        法  官  游  文  科
右正本證明與原本無異。
如不服本判決，應於送達後十日內向本院提出上訴狀（須附繕本），上訴於臺灣高等
法院臺中分院。
                                        書記官
中      華      民      國      九十      年      二    月    二十七    日
附錄論罪科刑法條
刑法第三百二十五條第一項
意圖為自己或第三人不法之所有，而搶奪他人之動產者，處六月以上五年以下有期徒
刑。


司法院資訊處製作；財團法人民間司法改革基金會備份。
